pt-BR: Conformidade com as normas de fluido de freio: FMVSS 116; ISO 4925 Classe 3; ISO 4925 Classe 4; ISO 4925 Classe 5.1; ISO 4925 Classe 6 (baixa viscosidade); Outro/Não especificado; SAE J1703; SAE J1704; Outro
sk-SK: Súlad s normami pre brzdové kvapaliny: FMVSS 116; ISO 4925 trieda 3; ISO 4925 trieda 4; ISO 4925 trieda 5.1; ISO 4925 trieda 6 (nízka viskozita); Iná/Nešpecifikovaná; SAE J1703; SAE J1704; Iná
es: Cumplimiento de normas del líquido de frenos: FMVSS 116; ISO 4925 clase 3; ISO 4925 clase 4; ISO 4925 clase 5.1; ISO 4925 clase 6 (baja viscosidad); Otro/no especificado; SAE J1703; SAE J1704; Otro
ko: 브레이크액 표준 규격 준수: FMVSS 116; ISO 4925 클래스 3; ISO 4925 클래스 4; ISO 4925 클래스 5.1; ISO 4925 클래스 6(저점도); 기타/미지정; SAE J1703; SAE J1704; 기타
lt-LT: Stabdžių skysčio standartų atitiktis: FMVSS 116; ISO 4925 3 klasė; ISO 4925 4 klasė; ISO 4925 5.1 klasė; ISO 4925 6 klasė (mažo klampumo); Kitas / nenurodyta; SAE J1703; SAE J1704; Kitas
de: Konformität mit Bremsflüssigkeitsstandards: FMVSS 116; ISO 4925 Klasse 3; ISO 4925 Klasse 4; ISO 4925 Klasse 5.1; ISO 4925 Klasse 6 (niedrige Viskosität); Sonstige / Nicht angegeben; SAE J1703; SAE J1704; Sonstige
bg-BG: Съответствие със стандартите за спирачна течност: FMVSS 116; ISO 4925 клас 3; ISO 4925 клас 4; ISO 4925 клас 5.1; ISO 4925 клас 6 (нисък вискозитет); Други/не е посочено; SAE J1703; SAE J1704; Други
da: Overholdelse af standarder for bremsevæske: FMVSS 116; ISO 4925, klasse 3; ISO 4925, klasse 4; ISO 4925, klasse 5.1; ISO 4925, klasse 6 (lav viskositet); Andet/ikke angivet; SAE J1703; SAE J1704; Andet
ja: ブレーキフルード規格への適合: FMVSS 116; ISO 4925 クラス3; ISO 4925 クラス4; ISO 4925 クラス5.1; ISO 4925 クラス6 (低粘度); その他/未指定; SAE J1703; SAE J1704; その他
zh-TW: 煞車油標準符合性: FMVSS 116; ISO 4925 3 類; ISO 4925 4 類; ISO 4925 5.1 類; ISO 4925 6 類 (低黏度); 其他/未指定; SAE J1703; SAE J1704; 其他
fr: Conformité aux normes relatives au liquide de frein: FMVSS 116; ISO 4925 classe 3; ISO 4925 classe 4; ISO 4925 classe 5.1; ISO 4925 classe 6 (faible viscosité); Autre/non spécifié; SAE J1703; SAE J1704; Autre
fi: Jarrunesteiden standardien noudattaminen: FMVSS 116; ISO 4925, luokka 3; ISO 4925, luokka 4; ISO 4925, luokka 5.1; ISO 4925, luokka 6 (matala viskositeetti); Muu / ei määritetty; SAE J1703; SAE J1704; Muu
ru: Соответствие стандартам тормозной жидкости: FMVSS 116; ISO 4925 Class 3; ISO 4925 Class 4; ISO 4925 Class 5.1; ISO 4925 Class 6 (низкая вязкость); Другое / не указано; SAE J1703; SAE J1704; Другое
th: การปฏิบัติตามมาตรฐานน้ำมันเบรก: FMVSS 116; ISO 4925 Class 3; ISO 4925 Class 4; ISO 4925 Class 5.1; ISO 4925 Class 6 (ความหนืดต่ำ); อื่นๆ/ไม่ได้ระบุ; SAE J1703; SAE J1704; อื่นๆ
el: Συμμόρφωση με τα πρότυπα υγρών φρένων: FMVSS 116; ISO 4925 Class 3; ISO 4925 Class 4; ISO 4925 Class 5.1; ISO 4925 Class 6 (χαμηλό ιξώδες); Άλλο/Δεν προσδιορίζεται; SAE J1703; SAE J1704; Άλλο
pl: Zgodność płynu hamulcowego z normami: FMVSS 116; ISO 4925, klasa 3; ISO 4925, klasa 4; ISO 4925, klasa 5.1; ISO 4925, klasa 6 (niska lepkość); Inne / nieokreślone; SAE J1703; SAE J1704; Inne
sl-SI: Skladnost zavorne tekočine s standardi: FMVSS 116; ISO 4925 razred 3; ISO 4925 razred 4; ISO 4925 razred 5.1; ISO 4925 razred 6 (nizka viskoznost); Drugo/ni navedeno; SAE J1703; SAE J1704; Drugo
vi: Tuân thủ tiêu chuẩn dầu phanh: FMVSS 116; ISO 4925 Loại 3; ISO 4925 Loại 4; ISO 4925 Loại 5.1; ISO 4925 Loại 6 (độ nhớt thấp); Khác/Không chỉ định; SAE J1703; SAE J1704; Khác
nl: Remvloeistof normen naleving: FMVSS 116; ISO 4925 Klasse 3; ISO 4925 Klasse 4; ISO 4925 Klasse 5.1; ISO 4925 Klasse 6 (lage viscositeit); Overig/niet gespecificeerd; SAE J1703; SAE J1704; Overig
nb: Samsvar med standarder for bremsevæske: FMVSS 116; ISO 4925 klasse 3; ISO 4925 klasse 4; ISO 4925 klasse 5.1; ISO 4925 klasse 6 (lav viskositet); Annet / ikke spesifisert; SAE J1703; SAE J1704; Annet
hr-HR: Usklađenost sa standardima kočione tekućine: FMVSS 116; ISO 4925, klasa 3; ISO 4925, klasa 4; ISO 4925, klasa 5.1; ISO 4925, klasa 6 (niska viskoznost); Ostalo / Nije navedeno; SAE J1703; SAE J1704; Ostalo
en: Brake fluid standards compliance: FMVSS 116; ISO 4925 Class 3; ISO 4925 Class 4; ISO 4925 Class 5.1; ISO 4925 Class 6 (low viscosity); Other/Not specified; SAE J1703; SAE J1704; Other
sv: Överensstämmelse med bromsvätskestandarder: FMVSS 116; ISO 4925 klass 3; ISO 4925 klass 4; ISO 4925 klass 5.1; ISO 4925 klass 6 (låg viskositet); Övrigt/Ej angivet; SAE J1703; SAE J1704; Övrigt
tr: Fren hidroliği standart uyumluluğu: FMVSS 116; ISO 4925 Sınıf 3; ISO 4925 Sınıf 4; ISO 4925 Sınıf 5.1; ISO 4925 Sınıf 6 (düşük viskoziteli); Diğer/Belirtilmemiş; SAE J1703; SAE J1704; Diğer
it: Conformità agli standard del liquido freni: FMVSS 116; ISO 4925 Classe 3; ISO 4925 Classe 4; ISO 4925 Classe 5.1; ISO 4925 Classe 6 (a bassa viscosità); Altro/non specificato; SAE J1703; SAE J1704; Altro
pt-PT: Conformidade com as normas de fluido dos travões: FMVSS 116; ISO 4925 Classe 3; ISO 4925 Classe 4; ISO 4925 Classe 5.1; ISO 4925 Classe 6 (baixa viscosidade); Outro/não especificado; SAE J1703; SAE J1704; Outro
cs: Splnění norem pro brzdové kapaliny: FMVSS 116; ISO 4925 třída 3; ISO 4925 třída 4; ISO 4925 třída 5.1; ISO 4925 třída 6 (nízká viskozita); Jiné / nespecifikováno; SAE J1703; SAE J1704; Jiné
ro-RO: Respectarea standardelor pentru lichide de frână: FMVSS 116; ISO 4925 Clasa 3; ISO 4925 Clasa 4; ISO 4925 Clasa 5.1; ISO 4925 Clasa 6 (vâscozitate redusă); Altele/Nespecificat; SAE J1703; SAE J1704; Altele
zh-CN: 制动液标准合规性: FMVSS 116; ISO 4925 Class 3; ISO 4925 Class 4; ISO 4925 Class 5.1; ISO 4925 Class 6（低粘度）; 其他/未指定; SAE J1703; SAE J1704; 其他
hu: Fékfolyadék szabványmegfelelősége: FMVSS 116; ISO 4925 3. osztály; ISO 4925 4. osztály; ISO 4925 5.1-es osztály; ISO 4925 6. osztály (alacsony viszkozitás); Egyéb / Nincs megadva; SAE J1703; SAE J1704; Egyéb